【裁判字號】    99,簡上,220
【裁判日期】    990902
【裁判案由】    傷害
【裁判全文】
臺灣臺北地方法院刑事判決             99年度簡上字第220號
上  訴  人
即  被  告  丙○○
輔  佐  人
即被告之父  乙○○
上列上訴人即被告傷害案件，不服本院於民國九十九年五月二十
一日所為九十九年度簡字第一八○三號第一審簡易判決（聲請簡
易判決處刑案號：臺灣臺北地方法院檢察署九十九年度調偵緝字
第五六號），提起上訴，本院管轄之第二審合議庭判決如下：
    主  文
上訴駁回。
丙○○緩刑貳年。
    事  實
一、丙○○與魏祥禮前為夫妻關係，因懷疑甲○○與魏祥禮交往
    ，於民國九十七年十二月二十六日上午十一時許，在址設臺
    北市○○區○○路一段三二一號之臺北商業技術學院質問甲
    ○○，二人發生爭執，丙○○竟基於傷害人身體之故意，徒
    手毆打甲○○之臉部，致甲○○受有上下唇裂傷之傷害。
二、案經甲○○訴由臺北市政府警察局中正第一分局報告臺灣臺
    北地方法院檢察署（下稱臺北地檢署）檢察官偵查後聲請簡
    易判決處刑。
    理  由
一、證據之認定：
  (一)按被告以外之人於審判外之言詞或書面陳述，除法律有規定
    者外，不得作為證據，刑事訴訟法第一百五十九條第一項定
    有明文；次按被告以外之人於審判外之陳述，雖不符前四條
    之規定，而經當事人於審判程序同意作為證據，法院審酌該
    言詞陳述或書面陳述作成時之情況，認為適當者，亦得為證
    據；當事人、代理人或辯護人於法院調查證據時，知有第一
    百五十九條第一項不得為證據之情形，而未於言詞辯論終結
    前聲明異議者，視為有前項之同意；同法第一百五十九條之
    五規定甚明。本案認定被告丙○○犯罪事實之證據，部分屬
    於傳聞證據，惟因被告與公訴人對上開傳聞證據之證據能力
    均不表爭執，本院審酌該等言詞陳述作成之情況，陳述人亦
    未曾主張非出於任意性或不正取供，足信作成時之情況，應
    無違法或不當情事，因而認為適當，故依刑事訴訟法第一百
    五十九條之五規定，該等言詞陳述，具備證據能力而得作為
    證據，合先敘明。
  (二)前揭犯罪事實，業據被告廖盈棋於本院行準備程序及審理時
    均坦承不諱，核與告訴人甲○○於警詢及偵訊時所指訴情節
    相符（臺北地檢署九十八年度偵字第四七三四號卷【下稱偵
    查卷】第四至六、二十頁參照），復有國立臺灣大學醫學院
    附設醫院診斷證明書一紙在卷可證（偵查卷第七頁參照），
    足認被告任意性自白核與事實相符，堪以採信。綜上，本件
    事證明確，被告犯行洵堪認定，應依法論科。
二、論罪科刑之法律適用：
    核被告所為，係犯刑法第二百七十七條第一項之傷害罪。原
    審以被告犯行明確，適用刑事訴訟法第四百四十九條第一項
    前段、第三項、第四百五十四條第二項，刑法第二百七十七
    條第一項、第四十一條第一項前段，刑法施行法第一條之一
    之規定，量處被告拘役五日，如易科罰金，以新臺幣（下同
    ）一千元折算一日，其認事用法均無違誤，並已充分審酌被
    告之智識程度為高中畢業，竟僅因故與告訴人發生爭執，即
    徒手毆打告訴人之臉部，致告訴人受有上下唇裂傷之傷害，
    所為實屬非是，且可得知其法治意識相當薄弱，暨考量告訴
    人所受之傷勢程度非微，並因被告犯罪後迄今仍未與告訴人
    達成和解，或賠償告訴人所遭受之身體、精神損害，是其傷
    害犯行所生之損害並未減輕等一切情狀，其量刑尚屬妥適。
    上訴人以其一時氣憤始出手傷害告訴人云云為由，提起上訴
    ，難認有理由，其上訴應予駁回。又被告未曾因故意犯罪受
    有期徒刑以上刑之宣告，此有臺灣高等法院被告前案紀錄表
    一份在卷可按，其因一時失慮致罹刑章，事後業已坦承犯行
    ，非無悔意，且告訴人於本院九十九年七月二十八日準備程
    序時當庭表示願意原諒被告，給予被告自新機會等情（本院
    當日準備程序筆錄參照），本院認被告經此偵審程序，應能
    知所警惕，信無再犯之虞，因認對其所宣告之刑，以暫不執
    行為適當，爰併予宣告緩刑二年，以啟自新。
據上論斷，應依刑事訴訟法第四百五十五條之一第一項、第三項
、第三百六十八條，刑法第七十四條第一項第一款，判決如主文
。
本案經檢察官孫沛琦到庭執行職務。
中    華    民    國    99    年    9     月    2     日
                  刑事第九庭審判長法  官  林怡秀
                                  法  官  張詩芸
                                  法  官  徐淑芬
上正本證明與原本無異。
不得上訴。
                                  書記官  劉郅享
中    華    民    國    99    年    9     月    2     日

司法院資訊處製作；財團法人民間司法改革基金會備份。
